---
title: "SEMANA_4"
author: "GRUPO_4"
format: html
editor: visual
---

## INTEGRANTES:

1.- Balbin Arce Celeste

2.- Cristiam Snayders Marcos

3.- Durand Gallardo Eimy Naomy

4.- Juarez Leon Nicolle Victoria

5.- Rospigliosi Mendoza Camila

## Cómo descargar un archivo en formato CSV del repositorio GITHUB

#PRIMER PASO

Nos ubicamos en la Guía de Prácticas

#SEGUNDO PASO

Nos dirijimos al repositorio GITHUB

#TERCER PASO

Ingresamos a la carpeta de Data y ubicamos el archivo en formato CSV (ejemplo: s02_treat_artritis.csv)

#CUARTO PASO

Nos dirigimos a “descargar” que se encuentra en la parte superior derecha y descargamos el archivo

#QUINTO PASO

Guardamos en “Descargas” y ya tendríamos nuestro archivo en csv

```{r}
#PRIMER PASO

Nos ubicamos en la Guía de Prácticas
```

```{r}
#SEGUNDO PASO

Nos dirijimos al repositorio GITHUB
```

```{r}
#TERCER PASO

Ingresamos a la carpeta de Data y ubicamos el archivo en formato CSV (ejemplo: s02_treat_artritis.csv)
```

```{r}
#CUARTO PASO

Nos dirigimos a “descargar” que se encuentra en la parte superior derecha y descargamos el archivo
```

```{r}
#QUINTO PASO

Guardamos en “Descargas” y ya tendríamos nuestro archivo en csv
```
